【裁判字號】    89,訴,128
【裁判日期】    890914
【裁判案由】    違反槍砲彈藥刀械管制條例
【裁判全文】
臺灣花蓮地方法院刑事判決                          八十九年度訴字第一二八號
    公  訴  人  臺灣花蓮地方法院檢察署檢察官
    被      告  丙○○
    選任辯護人  曾泰源
右列被告因違反槍砲彈藥刀械管制條例案件，經檢察官提起公訴（八十九年度偵字第
四九二號），本院判決如左：
    主  文
丙○○未經許可，寄藏爆裂物，處有期徒刑伍年，併科新台幣伍萬元，罰金如易服勞
役，以銀元參佰元即新台幣玖佰元折算壹日。
扣案之爆裂物貳組（含土製發射器壹支、土製爆裂物參枚），均沒收。
    事  實
一、丙○○在民國八十八年八、九月間的某一天，在花蓮縣吉安鄉慶豐村某處，明知
    姓名年籍不詳綽號「順興哥」所交付保管的東西是具有殺傷力的土製爆裂物二組
    （含土製發射器壹支及土製爆裂物參枚），竟然未經許可就予以寄藏於花蓮縣吉
    安鄉○○路九十九號住處，直到八十九年二月二日下午三點左右，才被乙○○○○在該處查獲，並扣得土製發射器一支及土製爆裂物三枚。
二、案經乙○○○○報告臺灣花蓮地方法院檢察署檢察官偵查起訴。
    理  由
一、被告丙○○雖然坦承在上述的時間、地點，有收受「順興哥」交付的爆裂物二組
    ，但矢口否認犯罪，辯稱：他並不知道「順興哥」拿給他的東西是爆裂物，可是
    經本院查證的結果，被告在乙○○○○訊問時及檢察官偵查時都已經明白供認知
    道「順興哥」所交付之物為爆裂物，「順興哥」於交付時並表明討債時可以用等
    語（詳參乙○○○○偵查卷宗第五頁、台灣花蓮地方法院檢察署偵查卷宗第八頁
    及第十三頁），可見被告在本院改口說不知道「順興哥」交付的是什麼東西，只
    是事後的卸責之詞，不足採信。此外，證人甲○○在本院先稱並不認識「順興哥
    」，也沒有和丙○○一起去找過「順興哥」等語，之後又表示有一起和丙○○去
    找「順興哥」，可是因為他坐在車上等所以不知道「順興哥」在家門口交了什麼
    東西給丙○○，也沒聽到順興哥和丙○○的交談內容等語，證人甲○○的這番證
    述和丙○○辯稱他是和甲○○一起去「順興哥」家裡，不知道甲○○和「順興哥
    」在講什麼，後來「順興哥」就交給他一包東西等語，明顯矛盾，而且甲○○的
    證述內容也沒有辦法作為認定被告不知道所寄藏之物為爆裂物的認定。又扣案的
    爆裂物二組經送內政部警政署刑事警察局鑑定結果，認為送驗的土製爆裂物二組
    ，係鋼管發射器一支及爆裂物三枚，其中編號01爆裂物重約七十六公克，係以直
    徑三點二公分、高十二點零五公分、厚零點二公分之紙筒為容器，一端以一個無
    孔圓形塑膠蓋封住，內裝長約零點五至二公分不等剪斷的鐵絲一二八支，再裝入
    一個有孔圓形塑膠蓋及黑色火藥約十八公克，以一圓形硬紙片封口，並外露一條
    長約四點五公分之爆引；編號02爆裂物重約六十三公克，係以直徑約三點三公分
    、高約十一點九公分、厚約零點二公分之紙筒為容器，一端以有孔及無孔圓形塑
    膠蓋各一個封住，內裝直徑一點一公分之大鋼珠四粒，再裝入一個有孔圓形塑膠
    蓋及黑色火藥約三點五公克，以泥土封口，並外露一條長約五公分之爆引；編號
    03 爆裂物重約五十二公克，係以直徑約三點三公分、高約十一點九公分、厚約
    零點二公分之紙筒為容器，一端以有孔及無孔圓形塑膠蓋各一個封住，內裝直徑
    零點四公分之小鋼珠四十八粒，再裝入一個有孔圓形塑膠蓋及黑色火藥約三點五
    公克，以泥土封口，並外露一條長約二點五公分之爆引；以上三枚爆裂物，均係
    利用點火引爆，均具破壞性與殺傷力。而鋼管發射器一支，重約二四四公克，係
    一直徑三點八公分、高十六點二公分、厚約零點二公分之鋼管（鋼管中央焊接一
    段直徑一點三公分、長二點六公分、截斷之鋼條一小段為握把），一端以直徑三
    點八公分、厚約零點二公分之原型鋼片焊接封口，並於鋼片中央鑽一直徑約一點
    四公分之圓孔，製成土造鋼管槍，可將上述三枚爆裂物裝入槍管中，利用點火發
    射，具危險性，此有該局八十九年二月二十三日刑偵五字第二００四三號爆炸（
    裂）物鑑驗處理通知書附卷可按，又該鋼管並無槍身、扳機、撞針、轉輪、滑套
    、彈匣等其他各式槍砲之主要組成零件，並非槍砲彈藥刀械管制條例第四條第一
    項第一款所指之「槍砲」，爆裂物（土造子彈）三枚，因無底火，非供槍砲所使
    用，亦可不用鋼管，單獨點燃引爆，非屬該條例所指之「子彈」，而均屬槍砲彈
    藥刀械管制條例所指之「爆裂物」，亦有該局八十九年八月九日刑偵五字第一０
    五四九一號函文在卷可查，並有扣案物之照片數張在卷可參。本件事證明確，被
    告犯行應堪認定。
二、被告行為所觸犯的罪名是：槍砲彈藥刀械管制條例第七條第四項未經許可寄藏爆
    裂物罪。被告以一個寄藏行為同時寄藏土製發射器一支及爆裂物三枚，為想像競
    合犯，依法應從一重之未經許可寄藏爆裂物罪處斷。本院審酌被告寄藏爆裂物，
    其所為對社會有極高之潛在危險性，但是被告年紀尚輕，在寄藏期間並未持爆裂
    物犯罪以及犯罪後的態度等一切情狀，量處如主文所記載的刑罰，並就罰金部分
    諭知易服勞役的折算標準。扣案具殺傷力之爆裂物二組（含發射器一支、土製爆
    裂物三沒）為違禁物，應依刑法第三十八條第一項第一款規定宣告沒收。
據上論斷，應依刑事訴訟法第二百九十九條第一項前段，槍砲彈藥刀械管制條例第七
條第四項，刑法第十一條前段、第四十二條第二項、第三十八條第一項第一款，罰金
罰鍰提高標準條例第二條，判決如主文。
中     華     民     國     八十九     年     九     月       十四     日
                               臺灣花蓮地方法院刑事庭
                                   法  官  陳  雅  敏
右正本證明與原本無異。
如對本判決不服，應於送達後十日內，向本院提出上訴狀。（應抄附繕本）告訴人或
被害人如對於本判決不服者，應具備理由請求檢察官上訴，其上訴期間之計算係以檢
察官收受判決正本之日期為準。
                     法院書記官
中      華      民      國       八 十 九     年     九    月    十六   日
附錄本判決論罪之法律條文：
槍砲彈藥刀械管制條例第七條：
未經許可製造、販賣或運輸火砲、肩射武器、機關槍、衝鋒槍、卡柄槍、自動步槍、
普通步槍、馬槍、手槍或各類砲彈、炸彈、爆裂物者，處死刑、無期徒刑或七年以上
有期徒刑；處徒刑者，併科新臺幣三千萬元以下罰金。
未經許可，轉讓、出租或出借前項所列槍砲、彈藥者，處無期徒刑或五年以上有期徒
刑，併科新臺幣一千萬元以下罰金。
意圖供自己或他人犯罪之用，而犯前二項之罪者，處死刑或無期徒刑；處徒刑者，併
科新臺幣五千萬元以下罰金。
未經許可，持有、寄藏或意圖販賣而陳列第一項所列槍砲、彈藥者，處五年以上有期
徒刑，併科新臺幣一千萬元以下罰金。
第一項至第三項之未遂犯罰之。


司法院資訊處製作；財團法人民間司法改革基金會備份。
